【裁判字號】    97,裁,3140
【裁判日期】    970619
【裁判案由】    有關土地登記事務
【裁判全文】
最  高  行  政  法  院  裁  定
                                      97年度裁字第3140號
抗  告  人  乙○○
            丙○○
            丁○○
兼共同訴訟代理人
            甲○○
上列抗告人與相對人間高雄縣仁武地政事務所有關土地事務事件
，對於中華民國96年9月5日高雄高等行政法院96年度訴字第0050
4號裁定提起抗告。本院裁定如下︰
    主  文
抗告駁回。
抗告訴訟費用由抗告人負擔。
    理  由
一、原裁定駁回抗告人之訴，係以：本件抗告人不服相對人民國
    95年11月21日仁地所一字第0950009665號處分，提起訴願，
    經高雄縣政府96年4月14日府法訴字第85800號訴願決定駁回
    ，該訴願決定書係於96年4月17日經郵務送達方式送達至抗
    告人甲○○、乙○○、丙○○之住所，分別由抗告人甲○○
    住居之高雄市○○○○路110號12樓藝術大街社區管理委員會
    、抗告人乙○○住居之高雄市○○街8號幸福華廈管理委員
    會及由抗告人丙○○本人收受。另於96年4月18日經郵務送
    達抗告人丁○○住所，由其本人收受，此均有送達證書附於
    訴願卷可稽。是本件抗告人等提起撤銷訴訟之期間，分別自
    96年4月18日、19日起算，原計至96年6月19日（星期二），
    因該日為端午節國定例假日，順延至96年6月20日（星期三
    ）即已屆滿。惟抗告人誤向內政部提起再訴願，案經內政部
    於96年6月21日移請原審法院審理，是本件起訴已逾上開不
    變期間，抗告人起訴不合法，應予駁回等由，資為其判斷之
    論據。
二、本院按：撤銷訴訟之提起，應於訴願決定書送達後2個月之
    不變期間內為之，此為行政訴訟法第106條第1項前段所明定
    。又起訴必須向行政法院為之，同法第105條第1項定有明文
    。從而若當事人係向其他行政機關提起行政訴訟者，不發生
    起訴之效力。經查抗告人向原審提起行政訴訟，已逾法定不
    變期間，業經原裁定敘明甚詳。抗告人雖以其於96年6月8日
    曾向內政部提起再訴願狀，主張其提起本件訴訟並未逾期，
    惟按訴願決定書後面已教示抗告人應於決定書送達之次日起
    2個月內向原審法院提起行政訴訟，抗告人於法定起訴期間
    內誤向內政部提出再訴願狀，縱屬實在，依首開之說明，自
    不發生起訴之效力，其逾期向原審法院起訴顯非合法，應予
    駁回。經核原裁定並無不合，抗告意旨猶執前詞，一再稱其
    起訴並未逾期，其抗告難認有理由，應予駁回。
三、據上論結，本件抗告為無理由，依行政訴訟法第104條、民
    事訴訟法第95條、第78條，裁定如主文。
中    華    民    國    97    年    6     月    19    日
                    最高行政法院第二庭
                        審判長法官  高  啟  燦
                              法官  黃  清  光
                              法官  黃  合  文
                              法官  廖  宏  明
                              法官  楊  惠  欽
以  上  正  本  證  明  與  原  本  無  異
中    華    民    國    97    年    6     月    19    日
                              書記官  彭  秀  玲


司法院資訊處製作；財團法人民間司法改革基金會備份。
